【裁判字號】    92,親,72
【裁判日期】    920623
【裁判案由】    確認親子關係不存在
【裁判全文】
臺灣板橋地方法院民事判決  九十二年度親字第七二號
    原      告  丁○○
    被      告  甲○○
                丙○○
                乙○○
右當事人間請求確認親子關係不存在事件，本院判決如左：
    主      文
原告之訴駁回。
訴訟費用由原告負擔。
    事    實
甲、原告方面：
    聲明、陳述及證據詳如民事起訴狀所載（如附件）。
乙、被告方面：
    本件未經言詞辯論，被告爰未提出任何聲明或陳述。
    理    由
一、按原告之訴，依其所訴之事實，在法律上顯無理由者，法院得不經言詞辯論，逕
    以判決駁回之，民事訴訟法第二百四十九條第二項定有明文。
二、次按妻之受胎，係在婚姻關係存續中者，推定其所生子女為婚生子女。前項推定
    ，如夫妻之一方能證明妻非自夫受胎者，得提起否認之訴。但應於知悉子女出生
    之日起，一年內為之，民法第一千零六十三條定有明文。經查本件原告起訴主張
    被告丙○○係民國〔下同〕八十三年四月二十九日生，其出生之時，依法係在其
    生母即被告甲○○與被告乙○○二人於婚姻關係存續中受胎所生之子女，此有該
    原告所提出生證明影本一份、戶口名簿影本為憑，雖該原告以其與被告丙○○經
    國立台灣大學醫學院附屬醫院ＤＮＡ親子鑑定結果原告與被告丙○○有親子關係
    ，而主張被告乙○○與被告丙○○間並無血緣關係，自不可能存有父子關係，而
    提起本件「確認被告丙○○非被告乙○○、甲○○之婚生子」之訴在案，然就被
    告丙○○既係於其之生母即被告甲○○與被告乙○○二人於婚姻關係存續中受胎
    所生之子女，依法縱該推定婚生子女之地位，與真實之血統聯絡有所不符，即應
    由該被告丙○○之母即被告甲○○或經推定之父即本案被告乙○○依該民法第一
    千零六十三條之規定提起否認子女之訴，除該夫妻之一方即本案被告甲○○或經
    推定之父即本案被告乙○○，未能於法定期間提起或有因死亡而不能提起情形（
    即除有關於該民事訴訟第法五百九十條所規定之情形）外，則該子女在法律上不
    能不認為夫妻之婚生子女，無論何人皆不得為反對之主張（此亦有最高法院二十
    三年度上字第三四七三號判例意旨足參）。從而本件原告於被告丙○○之母即被
    告甲○○或經推定之父即本案被告乙○○未依法提起否認其婚生子女之法律地位
    前，任何人即不得否認上開子女即本案被告丙○○之婚生地位（亦即其親子關係
    ），從而，原告逕為提起本件訴訟，求為確認「被告丙○○非被告乙○○、甲○○之婚生子」，揆諸上開說明，即屬有誤，顯無理由，依法爰由本院不經言詞辯
    論，予以判決駁回。
三、結論：本件原告之訴為無理由，依民事訴訟法民事訴訟法第二百四十九條第二項
    ，第七十八條，判決如主文。
中      華      民      國    九十二    年      六      月    二十三    日
                                    臺灣板橋地方法院家事法庭
~B法      官  劉大衛
右為正本係照原本作成
如對本判決不服須於裁定送達後二十日內向本院提出上訴狀
中      華      民      國    九十二    年      六      月    二十三    日
~B法院書記官  李錦輝


司法院資訊處製作；財團法人民間司法改革基金會備份。
